# 专项储备

提问人：天之 蓝 2022 时间：2023-02-06 09:12:13
为贯彻安全发展新理念，推动企业落实主体责任，加强企业安全生产投入，根据《中华人民共和国安全生产法》等法律法规，我们对 2012 年印发的《企业安全生产费用提取和使用管理办法》进行了修订，现予印发，自印发之日起施行。 附件：企业安全生产费用提取和使用管理办法财政部 应急管理部 2022 年 11 月 21 日第二十一条 危险品生产与储存企业以上年度营业收入为依据，采取超额累退方式确定本
年度应计提金额，并逐月平均提取。具体如下:“
(一)上一年度营业收入不超过 1000 万元的，按照4.5%提取 (原为 4 %);
(二)上一年度营业收入超过 1000 万元至 1 亿元的部分，按照 2.25%提取(原为2%) ;
(三)上一年度营业收入超过 1 亿元至 10 亿元的部分，按照 0.55%提取(原为
0.5 %) ;
(四)上一年度营业收入超过 10 亿元的部分，按照0.2%提取。“
请教陈版主，对于企业收入不超过 1 亿，上述计提比例在 2022 年 11 月开始实施，那么 2022 年计提的专项储备在2022 年按照4.5%计提？还是 2022 年1-10月份按照4%计提， 2022 年11-12月份按照4.5%计提吗？

回答人：chenyiwei
个人理解是依据 2021 年全年收入，按新的计提比例（分段累退）计提，重新计算全年应计提金额，将重新计算的全年应计提金额与原办法下 2022 年前面各月已计提金额之间的差额在剩余月份内计提完毕。